臺灣高等法院刑事裁定
110年度毒抗字第1494號
抗  告  人  
即  被  告  林俊欽





上列抗告人因違反毒品危害防制條例案件，不服臺灣新北地方法
院中華民國110年8月20日所為之裁定(110年度毒聲字第1744號)
，提起抗告，本院裁定如下：
    主  文
抗告駁回。
    理  由
一、原裁定意旨略以：
    抗告人即被告林俊欽（下稱被告）基於施用第一級毒品海洛
    因之犯意，於民國110年5月30日凌晨2時許為警採尿時起回
    溯26小時內之某時許，在不詳地點，以不詳方式，施用海洛
    因1次；另基於施用第二級毒品甲基安非他命之犯意，於上
    開為警採尿起回溯96小時內之某時許，在不詳地點，以不詳
    方式施用甲基安非他命1次，有新北市政府警察局受採集尿
    液檢體人姓名及檢體編號對照表、台灣檢驗科技股份有限公
    司濫用藥物檢驗報告在卷可稽。至於被告雖矢口否認有上開
    施用第一級、第二級毒品情事，並辯稱最近一次施用毒品是
    於3、4個月前云云，但因被告所遭採集之尿液，經台灣檢驗
    科技股份有限公司以酵素免疫分析法（EIA）初步檢驗，再
    以氣相層析質譜儀法（GC/MS）、液相層析串聯質譜儀（LC/
    MS/MS）確認檢驗，確呈嗎啡、可待因及安非他命、甲基安
    非他命陽性反應，是被告上開施用第一級、第二級毒品犯行
    ，應堪認定。
　　又被告前因施用毒品案件，經臺灣臺北地方法院以94年度毒
    聲字第946號裁定送觀察、勒戒後，認有繼續施用毒品之傾
    向，再經同法院以95年度毒聲字第242號裁定令入戒治處所
    施以強制戒治，於96年1月11日因停止處分釋放出所，並經
    臺灣臺北地方法院檢察署（現更名為臺灣臺北地方檢察署，
    下稱臺北地檢署）檢察官以96年度戒毒偵字第25號為不起訴
    處分確定等情，有本院被告前案紀錄表在卷可憑，是被告本
    案施用第一級、第二級毒品犯行距離上開最近1次觀察勒戒
    、強制戒治執行完畢釋放既已逾3年，即應依毒品危害防制
    條例第20條第1項之規定，裁定令被告入勒戒處所觀察、勒
    戒等語。
二、抗告意旨略以：
    本案員警對被告違法搜索又毆打刑求，所為不法採證及製作
    不實筆錄，不得作為證據，為此提起抗告云云。
三、經查：
㈠、按成年被告施用第一、二級毒品者，檢察官應聲請法院裁定
    ，令被告入勒戒處所觀察、勒戒，其期間不得逾2月，此觀
    諸毒品危害防制條例第20條第1 項之規定自明。又同條例第
    20條第3項規定，犯第10條之罪於觀察、勒戒或強制戒治執
    行完畢釋放後，3年後再犯第10條之罪者，適用本條前2項之
    規定。上開所謂「3年後再犯」，只要本次再犯（不論修正
    施行前、後）距最近1次觀察、勒戒或強制戒治執行完畢釋
    放，已逾3年者，即該當之，不因其間有無犯第 10條之罪經
    起訴、判刑或執行而受影響(最高法院109年度台上大字第38
    26號裁定意旨參照）。
㈡、本件被告雖否認有上開施用第一級、第二級毒品之犯行，但
    被告於110年5月30日凌晨2時許，在新北市政府警察局蘆洲
    分局蘆洲派出所採集之尿液，其檢體送台灣檢驗科技股份有
    限公司以酵素免疫分析法（EIA）初步檢驗，再以氣相層析
    質譜儀法（GC/MS））、液相層析串聯質譜儀（LC/MS/MS）
    確認檢驗結果，確呈嗎啡、可待因及安非他命、甲基安非他
    命陽性反應，有新北市政府警察局受採集尿液檢體人姓名及
    檢體編號對照表（見毒偵卷第41頁）、台灣檢驗科技股份有
    限公司濫用藥物檢驗報告在卷可查（見毒偵卷第70頁）。
　　又毒品施用後於尿液可檢出之最大時限，與施用劑量、施用
    頻率、施用方式、施用者飲水量之多寡、個人體質、代謝情
    況、檢體收集時間點及所用檢測方法之靈敏度等因素而有異
    ，一般於尿液中可檢出海洛因之最大時限為26小時，可檢出
    甲基安非他命之最大時限為1至5天；又酵素免疫分析法屬免
    疫學分析原理，當其他藥物化學結構相近雖可能引起偽陽性
    ，但氣相層析質譜儀法則係目前確認藥物篩檢結果時最常採
    用之確認方法，以氣相層析質譜儀作藥物及其代謝物之定性
    及定量分析，均不致有偽陽性反應產生，凡此均為本院辦理
    施用毒品案件職務上所知悉。今被告為警採尿送驗之確認結
    果，既呈嗎啡、可待因及安非他命、甲基安非他命陽性反應
    ，有如上述，自足認被告於110年5月30日凌晨2時許為警採
    尿時起回溯26小時及96小時內之某時許，應有分別施用海洛
    因及甲基安非他命之行為。
　　茲被告前因施用毒品案件，經臺灣臺北地方法院以94年度毒
    聲字第946號裁定送觀察、勒戒後，認有繼續施用毒品之傾
    向，再經同法院以95年度毒聲字第242號裁定令入戒治處所
    施以強制戒治，於96年1月11日因停止處分釋放出所，並經
    臺北地檢署檢察官以96年度戒毒偵字第25號為不起訴處分確
    定，有本院被告前案紀錄表在卷可查，依上開說明，被告既
    經強制戒治執行完畢3年後再犯本案施用毒品犯行，原審裁
    定令被告入勒戒處所觀察、勒戒，本屬適法，原無何違誤可
    言。
㈢、至於被告抗告意旨，雖仍以上開情詞置辯，但本件係因員警
    於110年5月29日，至被告當時在場之新北市三重區泉州街84
    巷查緝通緝犯，經被告等人同意搜索後，扣得房內甲基安非
    他命1包等違禁物，而以被告為現行犯加以逮捕，嗣被告於
    翌日警詢及偵訊中，並表示尿液是其親自排放，對逮捕過程
    無意見，且沒有涉及毒品，驗尿就知道了等語，此經本院核
    閱卷內自願受搜索同意書(見毒偵卷第30頁)、勘察採證同意
    書(見毒偵卷第40頁)、上開筆錄(見毒偵卷第7至9頁、第62
    至64頁)無誤，以此為觀，員警所為各該搜索、逮捕、尿液
    採集行為，俱無不法，尤其被告既能理直氣壯地否認施用毒
    品，嗆聲驗尿就可加以證明，有如上述，益徵檢、警之詢問
    及筆錄製作，確無何違反被告之自由意志可言。而被告雖再
    提出新北市立聯合醫院乙種診斷書，記載被告於110年5月31
    日就醫，經檢視有前臂皮膚磨損及前額、拇指、兩膝擦傷，
    但此要與本案無關！否則被告於上開接受偵訊時，為何不直
    接指明傷勢而請求檢察官究辦警方之刑求逼供？是被告上開
    辯稱員警種種違法辦案云云，無非是欲逃避接受觀察、勒戒
    等處遇之飾詞而已，自非可採。
四、綜上所述，被告提起本件抗告，對原裁定予以指摘，難認有
    據，不足以推翻原審裁定之適法性，所提抗告，為無理由，
    應予駁回。　
據上論斷，應依刑事訴訟法第412條，裁定如主文。　　
中　　華　　民　　國　　110 　年　　12　　月　　3 　　日
                  刑事第十一庭  審判長法　官  張江澤
                                      法　官  郭惠玲
                                      法　官  梁志偉
以上正本證明與原本無異。
不得再抗告。
                                       書記官  林明慧
中　　華　　民　　國　　110 　年　　12　　月　　3 　　日